【裁判字號】    97,交聲,985
【裁判日期】    971015
【裁判案由】    違反道路交通管理處罰條例聲明異議
【裁判全文】
臺灣士林地方法院交通事件裁定         97年度交聲字第985號
原處分機關  臺北市交通事件裁決所
異  議  人  甲○○
即受處分人
上列異議人因違反道路交通管理處罰條例案件，對於臺北市交通
事件裁決所於民國97年8 月4 日所為之處分（原處分案號：北市
裁罰字第裁22-A08WQL327號），聲明異議，本院裁定如下：
    主  文
異議駁回。
    理  由
一、原處分意旨略以：異議人甲○○於民國97年7 月6 日上午11
    時58分許，駕駛車牌號碼為ICL-069 號重機車，在臺北市○
    ○街，因其在設有禁止停車標誌之處所停放上開機車，為警
    以異議人有違反道路交通管理處罰條例第56條第1 項第4 款
    之規定掣單舉發。經異議人提出申訴，原處分機關函請舉發
    單位調查結果，仍認異議人有上開違規行為，乃依道路交通
    管理處罰條例第56條第1 項第4 款、違反道路交通管理事件
    統一裁罰基準及處理細則第43條、第44條、第67條之規定，
    裁決異議人新臺幣（下同）600 元之罰鍰。
二、異議意旨略以：異議人於上開時間及地點，確實將前揭機車
    停放在臺北市○○街17巷與公園路30巷交接處騎樓，然該處
    僅在南陽街17巷7 號之騎樓廊柱旁，設有禁止停車之標示牌
    ，而異議人是從公園路30巷進入該停車處所，從異議人的行
    向觀察，該禁止停車之標示牌非常不清楚，警察不應對異議
    人舉發，為此聲明異議等語。
三、按汽車駕駛人停車時，在設有禁止停車標誌、標線之處所停
    車者，處600 元以上1,200 元以下罰鍰；違反行政法上義務
    之行為非出於故意或過失者，不予處罰，道路交通管理處罰
    條例第56條第1 項第4 款、行政罰法第7 條第1 項分別定有
    明文。次按交通法庭認為聲明異議無理由者，應以裁定駁回
    之，道路交通案件處理辦法第19條亦著有明文。
四、經查：證人陳文宣即本件舉發警員於本院證稱：舉發當天有
    帶民間拖吊車一起去，當時因為巷子很窄，拖吊車從公園路
    30巷倒車進去，伊就開始拍照，在地上留字開罰單，並將異
    議人前揭機車載去重慶南路保管場保管。當天該處停放5 輛
    機車，通通都拖吊。對於異議人前揭異議事由，伊認為標示
    牌很明顯，而且沒有遮擋，距離異議人停車位置也很近，就
    在隔壁而已，且臺北市○○○○街有一個南陽特區，大概4
    、5 年前就開始禁止停放機車，但確實日期是從何時開始，
    伊要回去問等語（參本院97年10月14日訊問筆錄），復經本
    院核閱異議人及證人陳文宣提出之現場照片，可知設在南陽
    街17巷7 號騎樓廊柱旁之禁止停車標示牌，乃前後兩面均有
    標示，依異議人提出之照片編號第4 號、第6 號照片所示，
    異議人於停妥前開機車後，只要向右方稍微巡視，即可看見
    上開禁止停車標示牌，且該禁止停車標示牌為白底黑字，且
    繪有紅色禁止停車標誌，異議人當可輕易判斷該禁止停車標
    示牌之意旨為何，故異議人上開異議理由已難為本院採認。
    退步言之，道路交通違規處罰為行政罰之一種，揆諸前開行
    政罰法第7 條第1 項之規定，不只處罰故意行為，亦處罰過
    失行為，而臺北市南陽特區近年來禁止隨意停放機車之事實
    ，廣為素來在該處補習之莘莘學子所知，異議人既自承其於
    案發前已在該處補習半年，知道該處騎樓不能停車，機車要
    停在停車格且還要收費，事發當天是因為上課快要來不及才
    停放機車於該處，之前去補習時，都是將機車停在青島東路
    台大醫院那邊等情（參本院97年10月14日訊問筆錄），堪認
    異議人知悉舉發地點禁止停放機車之事實，其縱使爭執本件
    並非故意違規，然亦有重大過失，本院因認其異議為無理由
    ，應予駁回。
據上論斷，應依道路交通案件處理辦法第19條之規定，裁定如主
文。
中    華    民    國    97    年    10    月    15    日
                              臺灣士林地方法院交通法庭
                                  法  官  鄭光婷
以上正本證明與原本無異。
如不服本裁定，應於裁定送達後5 日內，向本院提出抗告狀。
                                  書記官  徐仁豐
中    華    民    國    97    年    10    月    15    日


司法院資訊處製作；財團法人民間司法改革基金會備份。
